最高法院刑事判決　　　　　　　　　　　　　　　九十一年度台上字第五八六三號
　　上　訴　人　丙○○
　　被　　　告　甲○○
　　　　　　　　乙○○
右上訴人因自訴被告等違反電信法等罪案件，不服台灣高等法院中華民國八十九年八
月四日第二審判決︵八十九年度上易字第一一一三號，自訴案號：台灣台北地方法院
八十七年度自字第一０五八號︶，提起上訴，本院判決如左：
    主  文
上訴駁回。
    理  由
按刑事訴訟法第三百七十七條規定，上訴於第三審法院，非以判決違背法令為理由，
不得為之。是提起第三審上訴，應以原判決違背法令為理由，係屬法定要件。如果上
訴理由狀並未依據卷內訴訟資料，具體指摘原判決不適用何種法則或如何適用不當，
或所指摘原判決違法情事，顯與法律規定得為第三審上訴理由之違法情形，不相適合
時，均應認其上訴為違背法律上之程式，予以駁回。本件上訴人丙○○自訴意旨略稱
：台灣台北地方法院受理上訴人與渭城文化事業有限公司︵下稱渭城公司︶間損害賠
償強制執行事件，於民國八十六年七月三十一日查封渭城公司動產，由該公司總經理
即被告乙○○具名保管在案，其中辦公椅應有十一張。惟同月二十四日財團法人台灣
公證鑑定中心鑑價報告及該案同年八月一日拍賣公告記載估價結果，辦公椅有編號
一張、編號六張、編號一張，顯然短少三張皮製辦公椅；被告甲○○係公司法定
代理人，而乙○○係具名保管者，其等將之隱匿不見，所為顯已涉犯刑法第一百三十
八條之妨害公務罪嫌。另上訴人於八十七年四月三十日經拍賣承受渭城公司向中華電
信股份有限公司台灣北區電信分公司租用之第0000000︵即二0000000
︶號商業用電話租用權後，被告二人竟先後於同年五月十二日、五月十八日在中國時
報以該支電話刊登銷售廣告，而繼續使用上開電話，所為涉有電信法第五十六條罪嫌
云云。經原審審理結果，認無積極證據證明被告二人有上開部分犯行，因而判決維持
第一審諭知被告二人均無罪之判決，駁回上訴人在第二審之上訴。上訴人不服，提起
第三審上訴，其上訴意旨略謂：︵一︶、原判決對於財團法人台灣公證鑑定中心︵八
六︶訴估字第０六０三一號及第０六００一號函，與台灣台北地方法院民事執行處拍
賣公告、拍賣筆錄上有關查封辦公椅短少三張之不利於被告二人之證據，未說明不予
採納之理由，有理由不備之違法。︵二︶、原審並未調查上開電話何時停話，被告二
人是否已繳清八十七年五月至七月之電話費，遽採信被告二人所辯於八十七年五月二
十日始接到停話通知，過戶前電話費已繳清，有證據調查未盡之違法；又對於違反電
信法部分漏未審判，有已受請求之事項未予判決之違法等語。惟查：原判決於理由欄
二之(一)內，就調閱之強制執行案卷，其查封物品清單上雖記載查封之辦公椅為十一張
，然依財團法人台灣公證鑑定中心出具之第０六０三一號動產鑑定報告所載，經該中
心鑑價之辦公椅確僅為八張，另證人即該中心人員江志誠，於原審作證時曾提出該中
心出具之第０六００一號函，敘明完全依執行法院囑託之動產進行鑑價，並參酌證人
賴佳瑜之證言與同時查封動產之種類、數量、價值等卷證資料，已詳為說明認定被告
二人應無隱匿三張辦公椅之理由。原判決顯無上訴意旨所指對上開證據資料未予審酌
之違法情事。︵二︶、原判決於理由欄二之(二)｜２，依中華電信股份有限公司台灣北
區電信分公司八十七年五月十四日函，請執行法院即台灣台北地方法院民事執行處轉
知受讓人於八十七年六月十五日前辦理電話過戶手續，該電話已先行停話，函文副本
予上訴人及債務人渭城公司，該函於八十七年五月二十二日方由執行法院收受，有執
行案卷可稽，因而採信被告二人所辯，其等係於同月二十日始接到該局電話通知停話
，並說明過戶前縱未繳清電話費，亦與盜用他人電信設備通信之犯罪無涉。其採證認
事，從形式上觀察，並無違背法令之情事。況上訴人於原審八十九年五月八日受命法
官調查時亦稱，係其通知電信局，並於八十七年五月二十日發函被告二人不得使用電
話，原審因而未對何時停話為無益之調查，自難指為違法。又原判決於理由欄一已敘
及上訴人就此部分，在自訴狀雖指被告二人涉有竊盜罪嫌，但嗣又補稱係犯電信法第
五十六條罪嫌，並於理由欄二之(二)｜３說明其認被告二人應無盜用他人電話可言之理
由，顯已就上訴人自訴被告二人盜用電話部分加以審判，並無上訴意旨所謂漏未就電
信法第五十六條部分審判之違法。依上開說明，上訴人上揭部分之上訴，殊難認已具
備首揭法定形式要件，為違背法律上之程式，應予駁回。至於上訴人自訴被告二人盜
用電話，及以渭城公司刊登廣告促銷卻入帳另一家智禾文化有限公司帳戶內，認涉犯
刑法第三百五十六條之損害債權罪嫌部分，查該罪最重本刑為二年以下有期徒刑，核
屬刑事訴訟法第三百七十六條第一款之案件，此部分既經原判決維持第一審諭知被告
無罪之判決，駁回上訴人在第二審之上訴，且與上訴人自訴被告二人違反電信法無罪
部分，已無審判不可分原則之適用，自不得上訴於第三審法院，上訴人竟一併提起上
訴，顯為法所不許，亦均應予駁回。
據上論結，應依刑事訴訟法第三百九十五條前段，判決如主文。
中      華      民      國    九十一    年        十    月     十七     日
                              最高法院刑事第十二庭
                                  審判長法官  張  淳  淙
                                        法官  謝  俊  雄
                                        法官  蘇  振  堂
                                        法官  張  春  福
                                        法官  呂  丹  玉
      右正本證明與原本無異
                                              書  記  官
中      華      民      國    九十一    年      十      月    二十四    日
